Images du répertoire du notaire Alexis Hervy pour l'étude XI
Archives nationales de France
Images du répertoire du notaire Alexis Hervy pour l'étude XI
1er juillet 1644 - 13 juin 1653
MC/RE/XI/4
Etude XI; Hervy, Alexis
Un registre
Archives nationales de France
Minutes et répertoires: la loi 2008-696 du 15 juillet 2008 relative aux archives a fixé à 75 ans à compter de la date de l'acte, ou à 25 ans à compter de la date du décès de l'intéressé si ce délai est plus bref, le délai de communication des minutes et répertoires des notaires; ce délai est porté à 100 ans à compter de la date de l'acte si le document se rapporte à un mineur (code du Patrimoine, articles L213-2, 4e d et 5e).
Autres documents de l'étude (dossiers de clients, comptabilité...): s'agissant d'archives privées, ces documents sont communicables selon les modalités fixées par le déposant ou le donateur.
Certains documents ne sont pas accessibles sous leur forme originale en raison de leur mauvais état de conservation.
Registre entré aux Archives nationales en 1937.
Ce répertoire comporte 82 feuillets et fait partie d'un registre de 118 feuillets de papier manuscrits, hauteur 37 x largeur 23,5 cm, composé de 3 cahiers foliotés par le notaire. Le registre est en mauvais état.
Registre folioté en 2004 (foliotation non visible à l'écran)
Images des répertoires de l’étude XI
Archives de l'étude XI
répertoire d'officier public ministériel
- Répertoire chronologique pour la période du 1er juillet 1644 au 13 juin 1653, 1er juillet 1644 - 13 juin 1653; MC/RE/XI/4; 80 feuillets
  Le registre contient aussi le répertoire des notaires Philippe Périer relatifs à l'abbaye de Saint-Victor pour la période du 7 août 1626 au 30 mars 1644 et Jean Caffart pour la période du 14 juin 1653 au 20 septembre 1655.
  Le répertoire comporte deux parties: la liste chronologique des actes et les minutes concernant l'abbaye de Saint-Victor. Il contient les informations suivantes: 1. date du jour; 2. nature de l'acte; 3. nom, prénom, des parties.
  répertoire
  - Page de titre, 1 r°; 1 feuillet
  - Liste chronologique des actes pour la période du 1er juillet au 31 décembre 1644, 1er juillet - 31 décembre 1644; 2 r°-8 r°; 7 feuillets
    Les inventaires sont inscrits à la fin de chaque demi-année
  - Liste chronologique des actes pour la période du 1er juillet au 29 décembre 1645, 1er juillet - 29 décembre 1645; 9 r°-14 v°; 6 feuillets
    Les minutes de la première demi-année sont inscrites à la suite des inventaires de la deuxième demi-année.
  - Liste chronologique des actes pour la période du 1er juillet au 29 décembre 1646, 1er juillet - 29 décembre 1646; 15 r°-19 r°; 5 feuillets
    il n'y à pas d'actes inscrits pour la première demi-année 1646.
  - Liste chronologique des actes pour la période du 1 janvier au 30 décembre 1647, 1 janvier - 30 décembre 1647; 19 v°-28 r°; 10 feuillets
  - Liste chronologique des actes pour la période du 2 janvier au 29 décembre 1648, 2 janvier - 29 décembre 1648; 28 v°-39 r°; 12 feuillets
  - Liste chronologique des actes pour la période du 1er janvier au 29 décembre 1649, 1er janvier - 29 décembre 1649; 39 v°-46 v°; 8 feuillets
  - Liste chronologique des actes pour la période du 1er janvier au 31 décembre 1650, 1er janvier - 31 décembre 1650; 47 r°-55 r°; 9 feuillets
  - Liste chronologique des actes pour la période du 1er janvier au 31 décembre 1651, 1er janvier - 31 décembre 1651; 55 r°-65 v°; 11 feuillets
  - Liste chronologique des actes pour la période du 1er janvier au 31 décembre 1652, 1er janvier - 31 décembre 1652; 65 v°-74 r°; 10 feuillets
  - Liste chronologique des actes pour la période du 1er janvier au 13 juin 1653, 1er janvier - 13 juin 1653; 74 r°-79 v°; 6 feuillets
    Une demi-feuille volante entre le folio 78 v° et le 79 r°.
  - Liste chronologique des actes de l'abbaye Saint-Victor pour la période du 15 juillet 1645 au 12 mai 1653, 15 juillet 1645 - 12 mai 1653; 114 r°-116 v°; 3 feuillets